JUAN PABLO HEUSSER ESCAMILLA

INGENIERO EN INFORMATICA

+56 997912730



heusser.escamilla@gmail.com



Rancagua, Chile

SOBRE MÍ

Desarrollador Full Stack con experiencia en Angular, Redux, NestJS, AWS, ERP(odoo) y MongoDB, utilizando JavaScript y TypeScript para construir aplicaciones web robustas. Mi enfoque proactivo y habilidades de comunicación efectiva me permiten colaborar exitosamente en equipos, contribuyendo al éxito de proyectos, ya sea con las tecnologías antes mencionadas o con otros frameworks de JavaScript y Python, gracias a mi adaptabilidad en ámbitos de programación.

HABILIDADES

Diseño de UI/UX: frameworks JavaScript, HTML5, CSS, Tailwind CSS y similares. Desarrollo Back-End: TypeScript (NestJS, Express), Python (Django).

Desarrollo y consumo de API REST.

Servicios de AWS (S3, EC2, Glue).

Control de versiones con Git (GitHub).

Resolución de problemas, aprendizaje continuo, gestión del tiempo, comunicación, resiliencia, empatía y creatividad.

EXPERIENCIA

2023- HOY | DESARROLLO FULL STACKS JUNIOR | SAVIA (FRESH SPA)

Como desarrollador utilicé tecnologías como Angular, Ngrx, Ngx, Tailwind CSS, NestJS, TypeScript y MongoDB para llevar el sistema de ventas y gestion interna de la empresa a un nuevo nivel donde la integracion con un sistema de ERP como Odoo eran vitales con estas habilidades logre aportar con la optimizacion y creacion de diferentes funcionalidades que ayudan en la gestion de los procesos de el negocio.

2022-2023 | DESAROLLO FREE LANCE - PYTHON

Como desarrollador freelance en Django, he colaborado con particulares para ofrecer soluciones web personalizadas y efectivas. Mis responsabilidades incluyen el diseño, desarrollo e implementación de aplicaciones web adaptadas a las necesidades individuales de los clientes.

2020 - 2022 | WEB MASTER -EMPRENDIMIENTO

Diseñé, implementé y gestioné una tienda en línea basada en WooCommerce, asegurando una experiencia de compra fluida y segura. Además, lideré estrategias de redes sociales para aumentar la participación del usuario y la visibilidad de la marca.

EDUCACIÓN

2018 - 2023 | TITULADO EN INGENIERÍA EN INFORMÁTICA - DUOC UC

Instituto Profesional

REFERENCIAS

LUUK GREMMEN

CTO Savia (Fresh SPA) +56 956369219 luuk@saviamercado.cl **NILS LINDEEN**

CEO Savia (Fresh SPA) +56 990789762 nils@saviamercado.cl